ACORDAO-COMPLETO-2468679

ACÓRDÃO 841/2022 ATA 3/2022 - PRIMEIRA CÂMARA

VISTOS, relatados e discutidos estes autos de processo de contas anuais do Hospital Federal do Andaraí (HFA) , relativo ao exercício de 2011.;
ACORDAM os Ministros do Tribunal de Contas da União, reunidos em sessão da Primeira Câmara, ante as razões expostas pelo Relator, em:
9.1. levantar o sobrestamento do julgamento das presentes contas nos termos do art. 11 da Lei 8.443/1992 c/c art. 157 do Regimento Interno do TCU;
9.2. julgar irregulares as contas de Dásio Lopes Simões, João Marcelo Ramalho Alves, Paulo Eduardo de Oliveira Júnior e Luis Carlos Moreno de Andrade, com fundamento nos arts. 1º, inciso I, e 16, inciso III, alínea "b" da Lei 8.443/1992 c/c o art. 23, inciso III, da mesma Lei, e com arts. 1º, inciso I, e 209, inciso II, do Regimento Interno/TCU;
9.3. julgar regulares com ressalva as contas de Berilo Jorge Lopes Silva, dando-lhe quitação, com fundamento nos arts. 1º, inciso I, 16, inciso II, 18 e 23, inciso II, da Lei 8.443/1992, c/c os arts. 1º, inciso I, 208 e 214, inciso II, do Regimento Interno,;
9.4. julgar regulares as contas de Augusto Cesar Cassano, dando-lhe quitação plena, com fundamento nos arts. 1º, inciso I, 16, inciso I, 17 e 23, inciso I, da Lei 8.443/1992 c/c os arts. 1º, inciso I, 207 e 214, inciso I, do Regimento Interno; 
9.5. arquivar os presentes autos, nos termos do inciso III do art. 169 do Regimento Interno do TCU.

Prestação de contas do exercício de 2011 do Hospital do Andarai-RJ.

Primeira Câmara

Hospital Federal do Andaraí.

3. Interessados/Responsáveis:
3.1. Responsáveis: Augusto Cesar Cassano (XXX.376.337-XX); Berilo Jorge Lopes Silva (XXX.606.877-XX); Dásio Lopes Simões (XXX.308.947-XX); João Marcelo Ramalho Alves (XXX.063.905-XX); Luis Carlos Moreno de Andrade (XXX.277.377-XX); Paulo Eduardo de Oliveira Júnior (XXX.140.846-XX)..

13.1. Ministros presentes: Benjamin Zymler (na Presidência), Walton Alencar Rodrigues (Relator), Vital do Rêgo e Jorge Oliveira.
13.2. Ministros-Substitutos presentes: Augusto Sherman Cavalcanti e Weder de Oliveira.

ACORDAO-COMPLETO-2530967

Acórdão 2888/2022 - Primeira Câmara

WALTON ALENCAR RODRIGUES

Adoto, como relatório, instrução cuja proposta foi acolhida pelo escalão dirigente da Secretaria de Controle Externo de Saúde e pelo Ministério Público junto ao TCU:
INTRODUÇÃO
	Cuidam os autos de processo de contas anuais do Hospital Federal do Andaraí (HFA) , relativo ao exercício de 2011. 
Atende-se nesta instrução a despacho do relator para que esta unidade técnica aponte (peça 79) :
os atos irregulares praticados por cada responsável cujas contas propõe sejam julgadas irregulares (Berilo Jorge Lopes Silva, Dásio Lopes Simões, João Marcelo Ramalho Alves, Paulo Eduardo de Oliveira Junior e Luis Carlos Moreno de Andrade) , as datas em que ocorreram, os períodos de gestão de cada responsável, suas respectivas atribuições, bem como que analise a repercussão de cada irregularidade na gestão dos aludidos responsáveis, para fins de julgamento de suas contas relativas ao exercício de 2011.
EXAME TÉCNICO
Em atendimento à determinação do relator, detalham-se as imputações de responsabilidade extraídas da instrução à peça 75, com acréscimo de informações.
Responsável Berilo Jorge Lopes Silva
Conforme relato à peça 75, p. 8 (item 41) , o referido responsável:
é ex-Coordenador de Administração do HFA no período de 7/4/2011 a 26/9/2011, teve suas contas consideradas irregulares no Certificado de Auditoria da CGU (peça 5, p. 1-3) , em razão dos itens 2.1.2.3 e 2.1.7.3 do Relatório de Auditoria 201203778 (peça 4) . A então Secex/RJ analisou as razões de justificativas apresentadas pelo referido responsável (peça 36) e apontou que as mesmas deveriam ser rejeitadas (peça 40, p. 3, item 7) .
Os itens 2.1.2.3 e 2.1.7.3 do Relatório de Auditoria de Contas 201203778, de autoria da CGU, têm o seguinte teor (peça 40, p. 41-51 e 89-103, e peça 5, p.1) :
item 2.1.2.3 - deficiência da estrutura de controle interno existente no Hospital Federal de Andaraí com reflexo em várias áreas da unidade jurisdicionada, impactando sua governança, bem como inconsistência das informações apresentadas no relatório de gestão de 2011 sobre o tema.
item 2.1.7.3 - sobrepreço na contratação de serviços de nutrição e alimentação hospitalar, no valor estimado de R$ 93.380,89 ao mês e R$ 560.285,34 nos seis meses previstos de vigência do contrato, decorrente da dispensa de licitação em caráter emergencial 60/2011, sem pesquisa prévia para verificação do preço de mercado.
Conforme se extrai do citado Relatório de Auditoria de Contas 201203778, o item 2.1.2.3 foi imputado ao Diretor Geral e ao Coordenador de Administração por não priorizarem a gestão de controles internos do HFA, a fim de possibilitar a mitigação de riscos e implementação de melhorias que contribuam para o alcance da missão institucional e dos objetivos gerais do Hospital, prejudicando sua Governança Corporativa, em que pese suas atribuições previstas no art. 319 do Regimento Interno do Ministério da Saúde, Portaria 3.965, de 14/12/2010 (peça 4, p. 45) .
Relacionado ao item 2.1.7.3 de seu relatório, cabe observar que a CGU imputou tão somente ao então Coordenador de Administração do HFA a responsabilidade pelo achado que resultou em superfaturamento na contratação. Sendo essa a motivação para a equipe de auditoria da CGU propor a irregularidade das contas do Sr. Berilo Jorge Lopes Silva, e o Certificado de Auditoria ratificou tal entendimento (peça 5, p. 1) .
Recuperando dos autos a motivação para imputação da irregularidade relacionada ao item 2.1.7.3 ao referido responsável, tem-se que a CGU auditou o Processo 33367.007143/2011-11, da Dispensa de Licitação 60/2011, constatando a ausência da pesquisa de mercado. Faz observar que a unidade já estava orientada quanto à necessidade de tal pesquisa pelo Parecer SPD/NAJ/CGU/AGU 5.175/2008, de 17/12/2008 (peça 4, p. 89) .
A CGU relata ter encontrado naquele processo, e-mails encaminhados pelo Assessor da Coordenação de Administração do HFA, datados de 17/8/2011, solicitando proposta para seis empresas, sendo que três destas apresentaram proposta. Houve negociação com a empresa que apresentou o menor preço, resultando em redução de 12% no valor efetivamente acordado no Contrato 17/2011 (peça 4, p. 89-91) .
A equipe da CGU realizou pesquisa de preços em contratos de alimentação de três hospitais, assinados em 2011, constatando que os preços médios das refeições referentes à dieta normal contratada por meio do Contrato 17/2011 estavam superiores a esses. As tabelas dos cálculos comparativos incluem adequações realizadas após informações prestadas pela empresa contratada e pelo HFA (peça 4, p. 91-95) .
Em seus cálculos a CGU relata ter encontrado sobrepreço em uma amostra de dez itens da composição de custos da contratação, ressaltando não ter avaliado todos os itens do contrato. Nessa amostra foi obtido o valor mensal de R$ 93.380,89 de sobrepreço, totalizando R$ 560.285,34 para a vigência prevista do contrato, que era de seis meses. Considerando o valor total do contrato de R$ 5.867.021,94, o sobrepreço apenas na amostra é de 9,5%. 
A CGU ressalta que o contrato deveria ter finalizado em 2/5/2012 e o serviço continuou a ser prestado sem cobertura contratual até 31/5/2012.
Após análise das manifestações apresentadas pelo diretor geral sobre o assunto, a equipe de auditoria da CGU atribuiu a responsabilidade pelo sobrepreço ao Coordenador de Administração que, por atribuição do art. 291 da Portaria/MS 3.965/2010, autorizou e homologou a contratação emergencial. 
A CGU destaca que a opção de conduzir a contratação sem pesquisa de preço não seguiu orientação jurídica e, apesar da renegociação realizada, que reduziu a proposta em 12%, o gestor não adotou providências de avaliar a planilha de composição de custos da empresa e negociar a redução do valor dos itens que estavam acima do preço de mercado (peça 4, p. 101) .
Nestes autos de prestação de contas do HFA, o então Coordenador de Administração foi ouvido em audiência por este Tribunal para apresentar suas razões de justificativa nos seguintes termos (peça 35) : 
no exercício das atribuições contidas no artigo 291 da Portaria/MS 3.965/2010, o responsável deu início à contratação emergencial com Dispensa de Licitação 60/2011, que resultou no Contrato 17/2011, e posterior homologação do mencionado procedimento, sem adotar as providências para a realização da necessária pesquisa de preços, bem como a avaliação de forma suficiente da planilha de composição de custos apresentada pela empresa Padre da Posse (Bella Vista Refeições Industriais) , em desacordo com as disposições contidas nos arts. 26, parágrafo único, inciso III e art. 43, inciso IV, da Lei 8.666/93.
A resposta apresentada é bastante simplória e se resume a dois parágrafos, nos quais o responsável informa: não ter em mãos o processo da Dispensa de Licitação 60/2011; que foi exonerado no período de seu trâmite; que não compactuou com a formação da referida dispensa que gerou a contratação; e que está a disposição para elucidar dúvidas em relação ao assunto (peça 36) .
Conforme relatado na instrução à peça 75, p. 8, a então Secex/RJ analisou tais razões de justificativas apresentadas pelo referido responsável (peça 36) e apontou que as mesmas deveriam ser rejeitadas (peça 40, p. 3, item 7) .
A Dispensa de Licitação 60/2011 foi iniciada em agosto/2011, dando origem ao Contrato 17/2011, objeto do superfaturamento encontrado, que teve vigência entre 3/11/2011 e 31/5/2012 (peça 4, p. 89) . 
O responsável foi exonerado do cargo em 26/9/2011, assim, aparentemente, conforme é informado em suas razões de justificativa, ele participou apenas parcialmente do andamento do processo de dispensa de licitação. E seu sucessor (Rol de Responsáveis à peça 2, p. 17) , que participou do restante do processo até a contratação, não foi chamado em audiência para se justificar pelo sobrepreço na proposta.
A equipe de auditoria da CGU afirma em seu relatório que o então coordenador de administração foi responsável por iniciar a contratação emergencial e por homologá-la (peça 4, p. 95 e 97) , entretanto, o responsável alega, de forma diversa, ter sido exonerado durante a tramitação do processo de dispensa.
Considerando que o Contrato 17/2011 foi assinado em 3/11/2011 e que o novo coordenador de administração tomou posse em 26/9/2011, decorreu mais de um mês entre a posse e a efetiva contratação, período em que este gestor poderia ter tido a iniciativa de solicitar a seus assessores a conferência dos termos da proposta prestes a ser contratada. O ato de revisar o processo seria especialmente adequado no caso de o novo gestor ter sido responsável por homologar o procedimento de dispensa.
Não está juntado a estes autos o Processo 33367.007143/2011-11, relacionado à dispensa de licitação em questão, para que se possa elucidar tal situação. 
Cabe observar que está comprovado nestes autos que, por meio da ordem bancária 2012OB801947, de 17/9/2012, a Nota Fiscal 9032, de 6/6/2012, da empresa Padre da Posse Restaurante Ltda., teve glosado o valor de R$ 560.285,34, calculado pela CGU como resultado do superfaturamento encontrado (peça 31, p. 2, 46-52 e 71) . Assim sendo, o relatório de auditoria de contas executado no âmbito de competência da CGU produziu resultado por meio da recomposição do Erário, inexistindo débito a ser apurado.
Com relação ao gestor responsabilizado pela CGU, entende-se que, devido à ausência nos autos de elementos probatórios da responsabilidade desse gestor pela homologação do procedimento, somado ao fato de que a União já foi ressarcida do débito, devem ser consideradas regulares com ressalva suas contas.
Responsável Dásio Lopes Simões
O referido responsável foi Diretor Geral do HFA no período de 1/4/2011 a 31/12/2011 (peça 2, p. 7) .
A gestão do responsável é considerada irregular nestes autos, tendo em vista haver julgado desta Corte, subitens 9.4.1, 9.4.3 e 9.5.2 do Acórdão 2149/2014-TCU-Primeira Câmara (Ministro Relator Walton Alencar Rodrigues) , sessão de 20/5/2014, que, em processo de representação, aplicou ao referido responsável a multa prevista no art. 58, inciso II, da Lei 8.443/1992, por considerar ter ocorrido a prática de atos irregulares com grave infração a norma legal ou regulamentar que macula gravemente sua gestão para o período em análise nestes autos, diante da materialidade e da relevância dos recursos geridos pelo responsável.
Os atos que tiveram suas razões de justificativa rejeitadas, portanto, considerados irregulares, e que fundamentaram a referida multa imputada por este Tribunal, referem-se à (peça 75, p. 7, e peça 236 do TC Processo 019.511/2011-6) :
prorrogação irregular do Contrato 77/2006, relativo à prestação de serviços de lavanderia hospitalar, após sessenta meses de sua vigência, o qual deveria ter se encerrado em 2/12/2011; e
sucessivas contratações dos serviços de brigada contra incêndio por dispensa de licitação, desde fevereiro de 2010 até, pelo menos, a data de resposta à audiência em 29/11/2012 (peça 211 do TC Processo 019.511/2011-6) , sem que haja justificativas plausíveis para a demora na realização de procedimento de licitação respectivo.
Responsável João Marcelo Ramalho Alves 
O referido responsável foi Diretor Geral do HFA no período de 6/3/2006 a 28/2/2011 (peça 2, p. 1) .
A gestão do responsável é considerada irregular nestes autos, tendo em vista haver julgado desta Corte, subitens 9.4.2.1, 9.4.3 e 9.5.1 do Acórdão 2149/2014-TCU-Primeira Câmara (Ministro Relator Walton Alencar Rodrigues) , sessão de 20/5/2014, que aplicou ao referido responsável a multa prevista no art. 58, inciso II, da Lei 8.443/1992, por considerar ter ocorrido a prática de atos irregulares com grave infração a norma legal ou regulamentar que macula gravemente sua gestão para o período em análise nestes autos, diante da materialidade e da relevância dos recursos geridos pelo responsável.
Os atos que tiveram suas razões de justificativa rejeitadas, portanto, considerados irregulares, e que fundamentaram a referida multa imputada por este Tribunal, referem-se à (peça 75, p. 7, e peça 236 do TC Processo 019.511/2011-6) :
pagamento de despesas com o serviço de vigilância desarmada, entre janeiro e março de 2011, sem cobertura contratual; e
sucessivas contratações dos serviços de brigada contra incêndio por dispensa de licitação, desde fevereiro de 2010 até, pelo menos, a data de resposta à audiência em 26/11/2012 (peça 126, p. 16, do TC Processo 019.511/2011-6) , sem que haja justificativas plausíveis para a demora na realização de procedimento de licitação respectivo.
Responsável Paulo Eduardo de Oliveira Júnior
O referido responsável foi Coordenador de Administração do HFA no período de 26/9/2011 a 31/12/2011 (peça 2, p. 17) .
A gestão do responsável é considerada irregular nestes autos, tendo em vista haver julgado desta Corte, subitens 9.4.1, 9.4.3 e 9.5.2 do Acórdão 2149/2014-TCU-Primeira Câmara (Ministro Relator Walton Alencar Rodrigues) , sessão de 20/5/2014, que aplicou ao referido responsável a multa prevista no art. 58, inciso II, da Lei 8.443/1992, por considerar ter ocorrido a prática de atos irregulares com grave infração a norma legal ou regulamentar que macula gravemente sua gestão para o período em análise nestes autos, diante da materialidade e da relevância dos recursos geridos pelo responsável.
Os atos que tiveram suas razões de justificativa rejeitadas, portanto, considerados irregulares, e que fundamentaram a referida multa imputada por este Tribunal, referem-se à (peça 75, p. 7, e peça 236 do TC Processo 019.511/2011-6) :
prorrogação irregular do Contrato 77/2006, relativo à prestação de serviços de lavanderia hospitalar, após sessenta meses de sua vigência, o qual deveria ter se encerrado em 2/12/2011; e
sucessivas contratações dos serviços de brigada contra incêndio por dispensa de licitação, desde fevereiro de 2010 até, pelo menos, a data de resposta à audiência em 5/12/2012 (peça 229, p. 8, do TC Processo 019.511/2011-6) , sem que haja justificativas plausíveis para a demora na realização de procedimento de licitação respectivo.
Responsável Luis Carlos Moreno de Andrade
O referido responsável foi Coordenador de Administração do HFA no período de 7/5/2008 a 1/4/2011 (peça 2, p. 11) .
A gestão do responsável é considerada irregular nestes autos, tendo em vista haver julgado desta Corte, subitens 9.4.2.1, 9.4.3 e 9.5.1 do Acórdão 2149/2014-TCU-Primeira Câmara (Ministro Relator Walton Alencar Rodrigues) , sessão de 20/5/2014, que aplicou ao referido responsável a multa prevista no art. 58, inciso II, da Lei 8.443/1992, por considerar ter ocorrido a prática de atos irregulares com grave infração a norma legal ou regulamentar que macula gravemente sua gestão para o período em análise nestes autos, diante da materialidade e da relevância dos recursos geridos pelo responsável.
Os atos que tiveram suas razões de justificativa rejeitadas, portanto, considerados irregulares, e que fundamentaram a referida multa imputada por este Tribunal, referem-se à (peça 75, p. 7, e peça 236 do TC Processo 019.511/2011-6) :
pagamento de despesas com o serviço de vigilância desarmada, entre janeiro e março de 2011, sem cobertura contratual; e
sucessivas contratações dos serviços de brigada contra incêndio por dispensa de licitação, desde fevereiro de 2010 até, pelo menos, a data de resposta à audiência em 26/11/2012 (peça 79, p. 16, do TC Processo 019.511/2011-6) , sem que haja justificativas plausíveis para a demora na realização de procedimento de licitação respectivo.
CONCLUSÃO
	Considerando o relato contido na seção Exame Técnico, que está replicado na matriz de responsabilização anexada ao fim desta instrução, espera-se ter sido atendida a determinação contida no despacho do relator (peça 79) .
Assim, em face da análise promovida nos itens 4-36 nesta instrução, propõe-se que o Sr. Berilo Jorge Lopes Silva tenha suas contas julgadas regulares com ressalva, e que os Srs. Dásio Lopes Simões, Paulo Eduardo de Oliveira Júnior, João Marcelo Ramalho Alves e Sr. Luis Carlos Moreno de Andrade tenham suas contas julgadas irregulares.
Ressalte-se que inexistem nos autos elementos que demonstrem boa-fé dos responsáveis ou a ocorrência de outros excludentes de culpabilidade. Desse modo, suas contas devem, desde logo, ser julgadas irregulares, nos termos do art. 202, § 6º, do Regimento Interno/TCU.
Propõe-se, em relação aos Srs. Dásio Lopes Simões, Paulo Eduardo de Oliveira Júnior, João Marcelo Ramalho Alves e Luis Carlos Moreno de Andrade que seja dispensada aplicação de multa, a fim de evitar o bis in idem, tendo em vista que o suporte fático da penalidade seria o mesmo que fundamentou a cominação de multa com base no art. 58, inciso II, da Lei 8.443/1992 mediante o Acórdão 2149/2014-TCU-Primeira Câmara.
INFORMAÇÕES ADICIONAIS
No intuito de que não se realize mera transcrição de fatos já relatados, remete-se este item da instrução aos itens 2-13 e 60-63 da instrução técnica à peça 75.
PROPOSTA DE ENCAMINHAMENTO
	Diante do exposto, submetem-se os autos à consideração superior, propondo ao Tribunal:
levantar o sobrestamento do julgamento das presentes contas nos termos do art. 11 da Lei 8.443/1992 c/c art. 157 do Regimento Interno do TCU;
com fundamento nos arts. 1º, inciso I, e 16, inciso III, alínea "b" da Lei 8.443/1992 c/c o art. 23, inciso III, da mesma Lei, e com arts. 1º, inciso I, e 209, inciso II, do Regimento Interno/TCU, que sejam julgadas irregulares as contas dos Srs. Dásio Lopes Simões, CPF XXX.308.947-XX, e João Marcelo Ramalho Alves, CPF XXX.063.905-XX, ex-Diretores do HFA, e dos Srs. Paulo Eduardo de Oliveira Júnior, CPF XXX.140.846-XX, e Luis Carlos Moreno de Andrade, CPF XXX.277.377-XX, ex-Coordenadores de Administração do HFA;
com fundamento nos arts. 1º, inciso I, 16, inciso III, 18 e 23, inciso II, da Lei 8.443/1992, c/c os arts. 1º, inciso I, 208 e 214, inciso II, do Regimento Interno, que sejam julgadas regulares com ressalva as contas do Sr. Berilo Jorge Lopes Silva, CPF XXX.606.877-XX, ex-Coordenador de Administração do HFA, dando-lhe quitação;
com fundamento nos arts. 1º, inciso I, 16, inciso I, 17 e 23, inciso I, da Lei 8.443/1992 c/c os arts. 1º, inciso I, 207 e 214, inciso I, do Regimento Interno, que sejam julgadas regulares as contas do Sr. Augusto Cesar Cassano, CPF XXX.376.337-XX, dando-lhe quitação plena; e
arquivar os presentes autos nos termos do inciso III do art. 169 do Regimento Interno do TCU.

não há.

Procurador Júlio Marcelo de Oliveira.

PRESTAÇÃO DE CONTAS. HOSPITAL FEDERAL DO ANDARAÍ. EXERCÍCIO DE 2011. PRÁTICA DE ATOS DE GRAVE INFRAÇÃO À NORMA LEGAL POR DETEMINADOS GESTORES, OS QUAIS FORAM APENADOS EM PROCESSO DE FISCALIZAÇÃO. LEVANTAMENTO DE SOBRESTAMENTO. CONTAS IRREGULARES. CONTAS REGULARES COM RESSALVA EM RELAÇÃO A UM DOS GESTORES, COM EXPEDIÇÃO DE QUITAÇÃO. CONTAS REGULARES, COM EXPEDIÇÃO DE QUITAÇÃO PLENA PARA OUTRO RESPONSÁVEL. ARQUIVAMENTO.

PRESTAÇÃO DE CONTAS (PC)

Secretaria de Controle Externo da Saúde (SecexSaude).

Trata-se de prestação de contas do Hospital Federal do Andaraí (HFA) referente ao exercício de 2011.
Apreciam-se, nessa oportunidade, as irregularidades imputadas aos gestores do estabelecimento hospitalar e seus reflexos nas contas dos responsáveis.
Berilo Jorge Lopes Silva, na condição de Coordenador de Administração do HFA, durante o período de 7/4/2011 a 26/9/2011, foi ouvido em audiência por ter dado início à contratação emergencial com Dispensa de Licitação 60/2011, que resultou no Contrato 17/2011, e posterior homologação do mencionado procedimento, sem adotar as providências para a realização da necessária pesquisa de preços, bem como a avaliação de forma suficiente da planilha de composição de custos apresentada pela empresa Padre da Posse (Bella Vista Refeições Industriais) , em desacordo com as disposições contidas nos arts. 26, parágrafo único, inciso III e art. 43, inciso IV, da Lei 8.666/93.
Considerando que a dispensa de licitação foi iniciada em agosto de 2011 e o responsável foi exonerado do cargo em 26/9/2011, além do que não há evidências claras de que o agente público tenha efetivamente homologado a contratação direta impugnada, não há como sustentar a imputação da irregularidade.
Em todo caso, consoante apurado nestes autos, o dano por superfaturamento decorrente da inadequação do preço contratado aos valores de mercado foi elidido.  A empresa Padre da Posse Restaurante Ltda., foi glosada pelo valor superfaturado de R$ 560.285,34, como se comprova da ordem bancária 2012OB801947, de 17/9/2012, e Nota Fiscal 9032, de 6/6/2012, (peça 31, p. 2, 46-52 e 71) .
Assim, acolho as razões de justificativa do responsável e julgo regulares com ressalva as respectivas contas, expedindo-lhe quitação.
Já o responsável Dásio Lopes Simões, na qualidade de Diretor Geral do HFA no período de 1/4/2011 a 31/12/2011, foi apenado por este Tribunal por meio dos subitens 9.4.1, 9.4.3 e 9.5.2 do Acórdão 2149/2014-TCU-Primeira Câmara, sob minha relatoria, por grave infração à norma legal em razão das seguintes ocorrências registradas à peça 75, p. 7, e peça 236 do TC Processo 019.511/2011-6:
a) prorrogação irregular do Contrato 77/2006, relativo à prestação de serviços de lavanderia hospitalar, após sessenta meses de sua vigência, o qual deveria ter se encerrado em 2/12/2011; e
b) sucessivas contratações dos serviços de brigada contra incêndio por dispensa de licitação, desde fevereiro de 2010 até, pelo menos, a data de resposta à audiência em 29/11/2012 (peça 211 do TC Processo 019.511/2011-6) , sem que haja justificativas plausíveis para a demora na realização de procedimento de licitação.
Dada a materialidade dos recursos geridos pelo responsável e a gravidade dos fatos a ele imputados, devem as respectivas contas serem julgadas irregulares.
De igual forma, João Marcelo Ramalho Alves, na qualidade de Diretor Geral do HFA no período de 6/3/2006 a 28/2/2011, deve ter sua gestão maculada pela irregularidade pois foi sancionado por incorrer na prática de atos ilícitos com grave violação à norma legal, conforme subitens 9.4.2.1, 9.4.3 e 9.5.1 do Acórdão 2149/2014-TCU-Primeira Câmara. Os atos considerados irregulares foram (peça 75, p. 7, e peça 236 do TC Processo 019.511/2011-6) :
a)	pagamento de despesas com o serviço de vigilância desarmada, entre janeiro e março de 2011, sem cobertura contratual; 
b)	sucessivas contratações dos serviços de brigada contra incêndio por dispensa de licitação, desde fevereiro de 2010 até, pelo menos, a data de resposta à audiência em 26/11/2012 (peça 126, p. 16, do TC Processo 019.511/2011-6) , sem que haja justificativas plausíveis para a demora na realização de procedimento de licitação.
Paulo Eduardo de Oliveira Júnior, na condição de Coordenador de Administração do HFA no período de 26/9/2011 a 31/12/2011, também tem sua gestão eivada de irregularidade ao ser apenado pela prática dos seguintes atos ilegais, conforme 9.4.1, 9.4.3 e 9.5.2 do Acórdão 2149/2014-TCU-Primeira Câmara (peça 75, p. 7, e peça 236 do TC Processo 019.511/2011-6) :
a) prorrogação irregular do Contrato 77/2006, relativo à prestação de serviços de lavanderia hospitalar, após sessenta meses de sua vigência, o qual deveria ter se encerrado em 2/12/2011; e
b) sucessivas contratações dos serviços de brigada contra incêndio por dispensa de licitação, desde fevereiro de 2010 até, pelo menos, a data de resposta à audiência em 5/12/2012 (peça 229, p. 8, do TC Processo 019.511/2011-6) , sem que haja justificativas plausíveis para a demora na realização de procedimento de licitação.
Por fim, o gestor Luís Carlos Moreno de Andrade, na qualidade de Coordenador de Administração do HFA no período de 7/5/2008 a 1/4/2011, tem a sua gestão considera irregular ao ser sancionado pela prática dos seguintes atos de grave violação à norma legal, conforme subitens 9.4.2.1, 9.4.3 e 9.5.1 do Acórdão 2149/2014-TCU-Primeira Câmara (peça 75, p. 7, e peça 236 do TC Processo 019.511/2011-6) :
a) pagamento de despesas com o serviço de vigilância desarmada, entre janeiro e março de 2011, sem cobertura contratual; e
b) sucessivas contratações dos serviços de brigada contra incêndio por dispensa de licitação, desde fevereiro de 2010 até, pelo menos, a data de resposta à audiência em 26/11/2012 (peça 79, p. 16, do TC Processo 019.511/2011-6) , sem que haja justificativas plausíveis para a demora na realização de procedimento de licitação.
Deixo de aplicar sanção pecuniária aos responsáveis cujas contas são julgadas irregulares, uma vez que esses agentes públicos já foram apenados pelos mesmos fatos inquinados nestas contas ordinárias, nos autos do TC Processo 019.511/2011-6, por meio dos itens 9.5.1 e 9.5.2 do Acórdão 2149/2014-TCU-Primeira Câmara, de minha relatoria.
Ante o exposto, endosso os pareceres uníssonos da Unidade Técnica e do Ministério Público e voto por que o Tribunal acolha a minuta de acórdão que ora submeto à deliberação do colegiado.
TCU, Sala das Sessões, em 15 de fevereiro de 2022.
WALTON ALENCAR RODRIGUES 
Relator